【裁判字號】    99,再易,43
【裁判日期】    990809
【裁判案由】    交付車位
【裁判全文】
臺灣高等法院臺中分院民事判決          99年度再易字第43號
再 審 原告  畢卡索梅川陽明管理委員會
法定代理人  乙○○
訴訟代理人  方文獻律師
再 審 被告  高雄銀行股份有限公司
法定代理人  甲○○
上列當事人間請求交付車位事件，再審原告對於中華民國99年 6
月8日本院99年度上易字第111號確定判決，提起再審之訴，本院
未經言詞辯論，判決如下：
    主  文
再審之訴駁回。
再審訴訟費用由再審原告負擔。
    事實及理由
一、再審原告對本院99年度上易字第 111號確定判決（下稱原確
    定判決）提起再審之訴，其主張略以：大樓管理委員會，非
    自然人，其意思之形成係由大樓管理委員會開會，並以多數
    決作成決議，始為大樓管理委員會之意思表示，而各別大樓
    管理委員之意思在未開會形成決議前，仍係其個人之意思，
    與大樓管理委員會無涉。94年 4月15日畢卡索第九屆第10次
    之會議紀錄，就地下室停車位之整編，載明決議：「請依實
    際停車位編排號碼，區分B2和B3停車位區隔，並通知任意停
    放的住戶，按照大樓編碼停放」，遍觀該會議紀錄並未有決
    議「將該處停車位提供各委員洽公（臨停）使用」之記載，
    即無該決議甚明，自無依各別委員如沈士龍、黃淑娟、廖榮
    燦、徐進丁、吳盈亮等人在偵查中之各人「將該處停車位提
    供各委員洽公（臨停）使用」之意思視為大樓管理委員會之
    決議，並進而認係大樓管理委員會意思之理。原確定判決漏
    未斟酌此重要證據，誤認各別委員之上開意思為大樓管理委
    員會決議，而為不利再審原告之判決，再審原告自得依民事
    訴訟法第 497條之規定，提起本件再審之訴云云。爰求為廢
    棄原確定判決，再審被告於前審之訴駁回之判決。
二、本件未經言詞辯論，再審被告亦未提出書狀作何聲明及陳述
    。
三、按不得上訴於第三審法院之事件，其經第二審確定之判決，
    如就足影響於判決之重要證物，漏未斟酌，得提起再審之訴
    ，民事訴訟法第 497條定有明文。而所謂就足影響於判決之
    重要證物漏未斟酌，係指足以影響判決基礎之重要證物，雖
    在前訴訟程序業已提出，然未經確定判決加以斟酌者而言。
    或則忽視當事人聲明之證據而不予調查，或則就依聲請或依
    職權調查之證據未為判斷，均不失為漏未斟酌，且以該證物
    足以動搖原確定判決基礎者為限。若於判決理由項下說明無
    調查之必要，或經斟酌亦不足影響判決基礎之意見，即與漏
    未斟酌有間，不得據為本條所定之再審理由。
四、再審原告於前訴訟程序提出94年 4月15日畢卡索第九屆第10
    次之會議紀錄，主張再審原告並未有決議「將系爭停車位提
    供各委員洽公（臨停）使用」之情形，證人沈士龍、黃淑娟
    、廖榮燦、徐進丁、吳盈亮等人於台灣台中地方法院檢察署
    95年度偵字第7309號偵查中所述有「將系爭停車位提供各委
    員洽公（臨停）使用」之情形，亦屬上開證人之個人行為，
    與再審原告無關。查證人沈士龍、黃淑娟、廖榮燦、徐進丁
    、吳盈亮等人於台灣台中地方法院檢察署95年度偵字第7309
    號偵查中係證稱再審原告有決議將系爭停車位提供各委員洽
    公（臨停）使用，足見將系爭停車位提供各委員洽公（臨停
    ）使用，並非沈士龍、黃淑娟、廖榮燦、徐進丁、吳盈亮等
    人之個人行為，而係再審原告之決議。至證人沈士龍、黃淑
    娟、廖榮燦、徐進丁、吳盈亮等人所稱再審原告之決議，上
    開證人並未指係94年 4月15日畢卡索第九屆第10次之會議決
    議，而觀94年 4月15日畢卡索第九屆第10次之會議決議，並
    無將系爭停車位提供各委員洽公（臨停）使用之記載，即無
    該決議，則證人沈士龍、黃淑娟、廖榮燦、徐進丁、吳盈亮
    等人所稱再審原告之決議，自非再審原告於94年 4月15日畢
    卡索第九屆第10次會議所為之決議，原確定判決於斟酌94年
    4 月15日畢卡索第九屆第10次之會議紀錄後，認定「依台灣
    台中地方法院檢察署95年度偵字第7309號案件偵查中證人沈
    士龍、黃淑娟、廖榮燦、徐進丁、吳盈亮等人所述，上訴人
    （即再審原告）既曾決議將系爭停車位提供各委員洽公（臨
    停）使用，尚且可以隨時趕走停車之人，足證系爭13個停車
    位確已在上訴人實力支配之下，自屬對劉馨正停車位使用權
    之侵奪、占有無疑」，而為再審原告敗訴之判決，並敘明「
    兩造所提其餘攻擊防禦方法及舉證，與判決結果不生影響，
    爰不一一論述」等語，自無再審原告所謂將各別委員如沈士
    龍、黃淑娟、廖榮燦、徐進丁、吳盈亮等人在偵查中之各人
    「將該處停車位提供各委員洽公（臨停）使用」之意思視為
    大樓管理委員會決議，再審原告所主張之94年 4月15日畢卡
    索第九屆第10次會議紀錄，自非足以動搖原確定判決基礎之
    重要證據，原確定判決亦非漏未斟酌該會議紀錄，本件自無
    再審理由。
五、本件再審之訴顯無再審理由，爰不經言詞辯論，逕以判決駁
    回之。
六、據上論結，本件再審之訴無理由，依民事訴訟法第502條第2
    項、第78條判決如主文。
中    華    民    國    99    年    8     月    9     日
                民事第四庭    審判長法  官  陳蘇宗
                                    法  官  黃永祥
                                    法  官  張浴美
以上正本係照原本作成。
不得上訴。
                                    書記官  呂淑芬
中    華    民    國    99    年    8     月    10    日
                                                      Ｓ

司法院資訊處製作；財團法人民間司法改革基金會備份。
